臺灣臺南地方法院民事裁定
111年度事聲字第79號
異  議  人  李春鶯


代  理  人  陳文信
相  對  人  優勝美地公寓大廈管理委員會

法定代理人  吳詩華


上列相對人對異議人聲請核發支付命令事件，異議人對於民國11
1年9月16日本院司法事務官所為111年度司促字第7837號裁定聲
明異議，本院裁定如下︰
    主    文
異議駁回。
    理    由
一、按當事人對於司法事務官處理事件所為之終局處分，得於處
    分送達後10日之不變期間內，以書狀向司法事務官提出異議
    ；司法事務官認前項異議有理由時，應另為適當之處分，認
    異議為無理由者，應送請法院裁定之；法院認第1項之異議
    為有理由時，應為適當之裁定，認異議為無理由者，應以裁
    定駁回之，民事訴訟法第240條之4第1項前段、第2項及第3
    項定有明文。查本院司法事務官於民國（下同）111年9月16
    日以本院111年度司促字第7837號裁定（下稱原裁定）駁回
    異議人對支付命令之異議，原裁定於111年9月23日送達異議
    人，異議人於111年9月26日具狀向本院聲明異議，未逾法定
    不變期間，先予敘明。
二、異議意旨略以：
㈠、鈞院為支付命令及相對人聲請狀繕本之送達時，有「限本人
    親自簽收」之註記，是以無論是郵差送件，家人要代收或是
    委託異議人之子陳文信帶著身分證、印章、戶口名簿去派出
    所、分局領取信件均遭拒，異議人絕無不重視或故意延宕、
    不願去領取公文之情。異議人因與相對人偶有聯繫，經相對
    人之總幹事劉哲文告知，方緊急向鈞院聲明異議。又異議人
    戶籍地雖設於臺南，然因身患重大傷病，在新北市就醫診療
    中，且2天須洗腎1次，故多年來均暫居於新北市○○區○○街00
    ○0號1樓，迄今並未親自收到任何資料或公文。異議人前曾
    向鈞院提出書狀陳請准予授權由異議人之子陳文信代為處理
    。
㈡、本件部分爭執內容已於鈞院107年度司促字第14904號事件解
    決，當時與相對人前管委會總幹事林勝弘達成共識，因異議
    人並無居住使用，且與前夫陳清志離異多年，無由為其負擔
    費用，故僅須繳納一半管理費、期間為106年8月16日至12月
    底及107年1月至12月底（亦即異議人依法持有該建物之產權
    持分之時開始起算），合計新臺幣（下同）3,300元。相對
    人再次提出本件支付命令之聲請，明顯重複計算了前揭期間
    （即管理費3,300元部分），故鈞院111年度司促字第7837號
    支付命令（下稱系爭支付命令）所列金額重複計收部分管理
    費。管理費扣除異議人前已支付之部分，其餘部分，異議人
    願意承擔其中之1/2，但不願意、也沒義務幫前夫陳清志負
    擔等語。
三、按債務人對於支付命令之全部或一部，得於送達後20日之不
    變期間內，不附理由向發命令之法院提出異議；債務人於支
    付命令送達後，逾20日之不變期間，始提出異議者，法院應
    以裁定駁回之，民事訴訟法第516條第1項、第518條分別定
    有明文。次按送達於應受送達人之住居所、事務所或營業所
    行之；送達於住居所、事務所或營業所不獲會晤應受送達人
    者，得將文書付與有辨別事理能力之同居人或受僱人，同法
    第136條第1項本文、第137條第1項亦有明定。又依民法第20
    條第1項之規定，依一定事實，足認以久住之意思，住於一
    定之地域者，即為設定其住所於該地；一人同時不得有兩住
    所。顯見我國民法關於住所之設定，兼採主觀主義及客觀主
    義之精神，如當事人主觀上有久住一定地域之意思，客觀上
    亦有住於一定地域之事實，該一定之地域即為其住所。而住
    所雖不以戶籍登記為要件，惟倘無客觀之事證足認當事人已
    久無居住該原登記戶籍之地域，並已變更意思以其他地域為
    住所者，戶籍登記之處所，仍非不得資為推定其住所之依據
    （最高法院100年度台上字第1373號判決意旨參照）。
四、經查，本件相對人對異議人聲請核發支付命令，經本院司法
    事務官以系爭支付命令核准在案，並於111年7月11日由郵政
    人員向異議人之戶籍址「臺南市○○區○里里○里00號」（所在
    為臺南市政府警察局玉井分局玉井派出所）及「臺南市○○區
    ○○○街00巷0號」（下稱系爭地址）（所在為臺南市政府警察
    局永康分局大橋派出所）為寄存送達，依法已合法送達。異
    議人固主張其因養病未住居於臺南云云，然稽之異議人於11
    1年9月6日提出民事（陳報）狀（異議人以此書狀表明對系
    爭支付命令不服之意旨），異議人係自行陳明仍以系爭地址
    即「臺南市○○區○○○街00巷0號」作為其聯絡地址無訛，由是
    顯見異議人主觀及客觀上均有以系爭地址為住所之意思。從
    而，異議人遲至111年9月6日始對系爭支付命令聲明異議，
    顯已逾越前述之法定10日異議期間，揆諸上開規定及說明，
    自非合法，應予駁回。基上，本院司法事務官以異議人對系
    爭支付命令之異議，已逾法定不變期間為由，以原裁定駁回
    異議人之異議，並無違誤。異議人猶執前詞提出本件異議，
    求予廢棄，為無理由，應予駁回。
五、據上論結，本件異議為無理由，依民事訴訟法第24條之4第3
    項後段，裁定如主文。
中　　華　　民　　國　　111 　年　　10　　月　　31　　日
                  民事第五庭  法　官　吳金芳
以上正本證明與原本無異。
本裁定不得抗告。               
中　　華　　民　　國　　111 　年　　10　　月　　31　　日
                              書記官  李崇文